

# JOSE ROBERTO CHAVEZ SANTOS

Desarrollador de Software Multiplataforma

# 0

+52 2212533745



jchavezsantos67@gmail.com



Los Heroes 2da Seccion, 119 Oriente 1812- 42. Puebla, Puebla

#### **HABILIDADES**

- Lenguajes de programacion: C#, Python, PHP.
- Gestores de Bases de Datos: SQL, MongoDB, Firebase
- JavaScript, NodeJS
- HTML/CSS/Bootstrap
- ReactJS y React Native
- PaintTool SAI
- Dibujo tecnico
- Diseño de la interfaz de Usuario
- Teoria de Colores
- Diseño adaptable
- Creativo
- Trabajo en Equipo
- Resolucion de problemas

## **EDUCACIÓN**

#### **Bachillerato**

COBAEP Plantel 1
Tecnologias de la informacion y
Comunicacion
2019 - 2022

Universidad Universidad Tecnologica de Puebla

2022 - Graduacion esperada: Agosto de 2024

#### **IDIOMAS**

#### Resumen

Estudiante del area sobre el desarrollo de Software Multiplataforma de la UTP, principalmente enfocado en el desarrollo de diseño de paginas web o aplicaciones moviles. Soy un estudiante totalmente apasionado por la creacion de diseños sobre sistios web al igual que aplicaciones totalmente responsivas y visualmente atractivos para los usuarios. Me considero un diseñador totalmente creativo que ha tenido varias experiencias que me han ayudado a mejorar para que en un futuro tenga una mayor experiencia sobre el desarrollo de diseño y software.

### **Experience**

Julio 2023 - Agosto 2023

#### ConfiAqui

ConfiAqui fue una pagina web desarrollada en equipo, utilizamos PhP para gestionar una Base de datos para administrar usuarios y Administradores, estaba enfocada en servicios de Psicologia y asesoramiento en videollamadas. Estuve encargado de diseñar las informaciones de los diferentes Psicologos que estaban ofreciendo sus asesorias y ayudas. Me enfoque en dar un diseño atractivo para mostrar informacion relevante para los usuarios.

#### Septiembre 2023 - Noviembre 2023

#### SkyCloud

Skye Cloud fue un proyecto realizado con Figma, FlutterFlow y Firebase, este proyecto estaba enfocado en una aplicacion movil para el uso de diferentes aplicaciones como Adobe Photoshop y los diferentes servicios de Office dentro de un servicio en la nube donde podia usar las diferentes aplicaciones que habia disponible de forma gratuita. tambien con un tiempo de espera de 30 minutos a 1 hora para poder acceder a la aplicaciones. En este proyecto me dedique al diseño de como se deberia ver la interfaz de las diferentes aplicaciones disponibles, al igual que el tiempo de espera para poder acceder a la aplicacion.

Marzo 2024 - Abril 2024

#### Game-Bar

GameBar fue una proyecto desarrollado en Reac Native y Expo, el proposito de esta aplicacion es un diseño inspirado en la aplicacion de juegos de steam y mejorar el diseño y la interfaz de esta misma. Desarrolle el diseño de como es que funcionaria y el diseño de la interfaz para los juegos, el perfil del usuario y la biblioteca de juegos comprados, si bien la funcionalidad no se realizo de forma completo por algunos detalles, el diseño y funcionalidades basicas funcionaron de forma corecta.